【裁判字號】    98,財管,4
【裁判日期】    980121
【裁判案由】    指定遺產管理人
【裁判全文】
臺灣彰化地方法院民事裁定            98年度財管字第4號
聲  請  人  財政部臺灣省中區國稅局北斗稽徵所
法定代理人  甲○○
送達代收人  乙○○
上列聲請人聲請指定被繼承人遺產管理人事件，本院裁定如下：
    主  文
指定丁○○為被繼承人丙○○之遺產管理人。
准對被繼承人丙○○（男、民國43年9月25日生，最後住所地：
彰化縣大城鄉永和村青埔巷22號，民國97年4月29日死亡）之繼
承人為承認繼承之公示催告。
被繼承人丙○○之繼承人，應自前項公示催告最後登載新聞紙之
日起，壹年內承認繼承，上述期限屆滿，無繼承人承認繼承，且
自繼承開始起參年內大陸地區無人表示繼承者，被繼承人丙○○
之遺產，於清償債權並交付遺贈物後，如有賸餘即歸屬國庫。
聲請程序費用新台幣壹仟元由被繼承人之遺產負擔。
    理  由
一、按繼承開始時，繼承人有無不明，而無親屬會議或親屬會議
    未於一個月內選定遺產管理人者，利害關係人得聲請法院選
    任遺產管理人，並由法院依法為公示催告。又按先順序繼承
    人均拋棄其繼承權者，準用關於無人承認繼承之規定，民法
    第1177條、第1178條第1項、第2項、第1176條第6項規定甚
    明。
二、本件聲請意旨略以：被繼承人因滯納營業稅及營利事業所得
    稅，前經本所移送法務部行政執行署彰化行政執行處在案，
    惟被繼承人於執行程序進行中死亡（民國97年4月29日死亡
    ），其各順位繼承人均拋棄繼承權，且繼承人之有無不明，
    其親屬會議並未於一個月內選定遺產管理人，致使執行程序
    無法續行，為確保公法上之權利，茲提出繼承系統表、戶籍
    謄本、相關公文函影本為證，依法指定被繼承人之遺產管理
    人等語。
三、經查，聲請人主張之事實，業據提出繼承系統表、戶籍謄本
    、本院97年12月31日彰院賢家雅97年度繼807字第097005993
    4號函影本、彰化行政執行處97年10月31日彰執信94年營稅
    執字第00026508號函影本、被繼承人財產歸屬清單影本為證
    ，經核尚無不合，聲請人之主張堪信屬實。
四、次查，依據被繼承人丙○○之戶籍資料顯示，丁○○為被繼
    承人丙○○之長子，63年8月27日生，正當壯年，且與被繼
    承人同戶，其與被繼承人關係密切，衡情對被繼承人之債權
    債務關係應較他人清楚，應堪勝任遺產管理之務。綜上，故
    認本件指定丁○○為被繼承人丙○○之遺產管理人應為適當
    ，並裁定如主文所示。
五、依非訟事件法第157條裁定如主文。
中    華    民    國    98    年    1     月    21    日
                    家事法庭    法  官   王美惠
以上正本係照原本作成。
如對本裁定抗告須於裁定送達後10日內向本院提出抗告狀。
中    華    民    國    98    年    1     月    21    日
                                書記官   田慧賢


司法院資訊處製作；財團法人民間司法改革基金會備份。
